臺灣屏東地方法院刑事裁定　　　　　　 100年度聲字第1698號
聲　請　人
即　被　告　鍾竣宇
選任辯護人　邱芬凌律師
上列聲請人因違反毒品危害防制條例案件，不服本院受命法官於
中華民國100 年10月12日所為羈押之處分，聲請撤銷羈押處分，
本院裁定如下：
    主  文
聲請駁回。
    理  由
一、聲請意旨略以：原羈押理由所依據之事實僅記載「證人證述
    、扣案物證等」，為此僅足以認定被告涉犯死刑、無期徒刑
    或最輕本刑五年以上有期徒刑之罪嫌疑重大，對於「有事實
    足認為有湮滅、偽造、變造證據或勾串共犯或證人之虞」之
    「相當理由」均未記載，實難昭折服；又卷內書證、物證並
    非被告所得以竄改、湮滅，而證人梅勝傑、吳適百、余炳賜
    等人均業經檢察官偵訊完畢，況證人梅勝傑、吳適百亦均受
    羈押，縱被告交保在外亦無從串供；且被告既受羈押，則無
    從前往查訪「阿威」、「小陳」之真實姓名供本院傳喚該2
    人到庭，爰依法請求本院撤銷原處分云云。
二、按對於審判長、受命法官、受託法官或檢察官所為羈押之處
    分有不服者，受處分人得聲請其所屬法院撤銷或變更之（下
    稱準抗告），刑事訴訟法第416 條第1 項第1 款定有明文。
    再按抗告法院認為抗告無理由者，應以裁定駁回之；準抗告
    亦有準用，同法第412 條、第416 條第4 項亦有明定。查本
    件羈押係由本院受命法官於檢察官提起公訴移送本院審理時
    ，經訊問被告後所為，核係受命法官所為之羈押處分，本應
    以聲請撤銷或變更為不服該處分之救濟方法（即一般所謂「
    準抗告」），聲請人即被告具狀雖表明抗告之旨，惟係誤聲
    請撤銷或變更處分為抗告，揆諸上開說明，應視為已有撤銷
    或變更原處分之聲請，合先敘明。
三、又按被告經法官訊問後，認為犯罪嫌疑重大，而有左列情形
    之一，非予羈押，顯難進行追訴、審判或執行者，得羈押之
    ︰1 、逃亡或有事實足認為有逃亡之虞者。2 、有事實足認
    為有湮滅、偽造、變造證據或勾串共犯或證人之虞者。3 、
    所犯為死刑、無期徒刑或最輕本刑為五年以上有期徒刑之罪
    者，刑事訴訟法第101 條第1 項定有明文。而關於羈押與否
    之審查，其目的僅在判斷有無實施羈押強制處分之必要，並
    非認定被告有無犯罪之實體審判程序，故關於羈押之要件，
    無須經嚴格證明，以經釋明得以自由證明為已足；而刑事訴
    訟法第101 條第1 項所定「犯罪嫌疑重大」，係指有具體事
    實足使人相信被告可能涉嫌公訴人所指訴之犯罪，與認定被
    告犯罪所依憑之證據需達無合理懷疑之程度，尚屬有別，故
    法院決定強制處分與否，自毋庸確切認定被告公訴人所指之
    犯罪事實，僅需公訴人提出之證據，足使法院相信被告極有
    可能涉及被訴犯罪嫌疑之心證程度即足。再者，審酌被告有
    無羈押必要，除被告犯罪嫌疑已屬重大外，自當基於訴訟進
    行程度、犯罪性質、犯罪實際情狀及其他一切情事，依職權
    妥適裁量，俾能兼顧國家刑事追訴、刑罰權之順暢執行及人
    權保障。
四、經查:
  (一)、聲請人即被告鍾竣宇因涉犯毒品危害防制條例案件，前經
      本院受命法官訊問後，認依共同被告梅勝傑、吳適百、余
      炳賜之證述、扣案物品及卷內資料等，足認被告涉犯毒品
      危害防制條例第4 條第2 項製造第二級毒品罪嫌疑重大，
      ，並有共犯「阿威」、「小陳」尚未到案，且被告與證人
      證述尚有出入，有事實足認有串供之虞，非予羈押，顯難
      進行審判、執行程序，經本院受命法官於民國100 年10月
      12日予以羈押並禁止接見通信，有本院100 年度訴字第12
      42號100 年10月12日訊問筆錄、本院押票回證各1 份在卷
      可按，並經本院依職權調閱本院100 年度訴字第1242號卷
      宗核閱屬實。
  (二)、被告雖以原羈押理由所依據之事實僅記載「證人證述、扣
      案物證等」，並未敘明依何「相當理由」認定被告「有事
      實足認為有湮滅、偽造、變造證據或勾串共犯或證人之虞
      」云云，聲請撤銷本院羈押之處分。惟查：本院受命法官
      業於100 年10月12日訊問被告後當庭諭知：「被告涉犯毒
      品危害防制條例第4 條第2 項製造第二級毒品罪，經訊問
      後，否認犯行，依另案被告梅勝傑、吳適百及余炳賜等人
      的供述及證述及扣案之證物及卷內資料，足認犯罪嫌疑重
      大，尚有共犯『阿威』及綽號『小陳』之人未到案，所供
      與證人證述尚有出入，有事實足認有勾串共犯跟證人之虞
      ，所犯並為最輕本刑五年以上之罪，認有羈押之必要，應
      予羈押，被告應自100 年10月12日起羈押，並禁止接見、
      通信及收受物件」等語乙情，有本院100 年度訴字第1242
      號案件100 年10月12日訊問筆錄在卷可查，是本院受命法
      官既已將上開內容當庭諭知被告，因可認本院受命法官已
      當庭就羈押被告之處分宣示其之意旨及理由，與被告所辯
      本院受命法官就「相當理由」全然未交代云云，並不相符
      。且經本院審酌上開理由並無不當，是被告以前揭情詞指
      摘原處分，無足可採。
  (三)、被告復以證人梅勝傑、吳適百、余炳賜等人均業經檢察官
      偵訊完畢，況證人梅勝傑、吳適百亦均受羈押，縱被告交
      保在外亦無從串供，況被告須外出查訪「阿威」、「小陳
      」以供陳報法院云云，聲請撤銷本院羈押之處分。然查：
      證人梅勝傑、吳適百、余炳賜等人雖業經檢察官偵訊完畢
      ，然與被告之供述尚有不符之處，仍待被告於本院審理中
      行使對質詰問權以釐清真相，況勾串證人之方式變化萬千
      ，若非予以羈押並禁見，實難確保各證人於本院審理中之
      證詞未受汙染，而有礙以交互詰問程序發現真實。再者，
      被告業於本院受命法官訊問時自陳：不知道阿威叫什麼名
      字，伊不知道阿威的聯絡方式，都是阿威打電話給伊，伊
      沒有連絡過小陳，也不知道小陳之聯絡方式等語，是可認
      被告縱未經羈押，亦無從查訪「阿威」、「小陳」之真實
      姓名、年籍等相關資料供本院審酌，故被告上開聲請理由
      均無可採，因認被告有勾串共犯、證人之可能，已具備刑
      事訴訟法第101 條第1 項第2 款之羈押事由無訛。
五、綜上所述，本院受命法官以被告涉犯上開犯罪嫌疑重大，且
    被告就犯罪情節與共同被告即證人梅勝傑、吳適百及余炳賜
    之供述不符，又有共犯「阿威」、「小陳」未到案，若未予
    羈押恐有串證之虞，因認被告情形符合刑事訴訟法第101 條
    第1 項第2 、3 款規定之事由，並斟酌被告同時具備上開羈
    押之原因，情節非輕，難以具保等較輕微之強制處分替代，
    為確保將來訴訟程序之進行，而採取限制聲請人身體自由之
    羈押之強制處分，並有禁止接見、通信、收受物件之必要，
    核無不當。被告以前開情詞任意指摘原處分自有誤解，是被
    告撤銷原羈押處分之聲請，為無理由，應予以駁回。
據上論斷，應依刑事訴訟法第416 條第4 項、第412 條、第220
條，裁定如主文。
中    華    民    國   100    年    10    月    28    日
                  刑事第三庭    審判長法  官  楊宗翰
                                      法  官  黃姿育
                                      法  官  薛侑倫
以上正本證明與原本無異。
不得抗告。
中    華    民    國   100    年    10    月    28    日
                                      書記官  邱郁芸